【裁判字號】    95,訴,345
【裁判日期】    950417
【裁判案由】    毒品危害防制條例
【裁判全文】
臺灣彰化地方法院刑事判決               95年度訴字第345號
公  訴  人  臺灣彰化地方法院檢察署檢察官
被      告  甲○○
上列被告因違反毒品危害防制條例案件，經檢察官提起公訴（九
十五年度毒偵字第八六號），本院認有刑事訴訟法第二百七十三
條之一第一項之情形，裁定改由受命法官獨任進行簡式審判程序
，判決如下：
    主  文
甲○○連續施用第一級毒品，累犯，處有期徒刑捌月；扣案之海
洛因壹包（毛重約壹點捌公克）沒收銷燬之；扣案之注射針筒
支、挑棒壹枝及塑膠袋壹拾個，均沒收之。
    事  實
一、甲○○曾因竊盜案件，經本院判處有期徒刑五月確定（第一
    案）；又因違反肅清煙毒條例案件，經本院以八十六年訴字
    第一０六七號判決判處有期徒刑三年三月確定（第二案）；
    另因違反麻醉藥品管理條例案件，經本院以八十六年度員簡
    字第二九八號判決判處有期徒刑五月確定（第三案），嗣第
    二、三案經本院裁定應執行有期徒刑三年五月確定，並與前
    開第一案接續執行，於民國（下同）八十八年十月十五日假
    釋出獄付保護管束，詎其於保護管束期間，又因搶奪案件，
    經本院以九十年度訴字第三五四號判決判處有期徒刑一年六
    月確定，其前開假釋亦因而撤銷，令入監所執行殘刑，並與
    前開搶奪案件接續執行，於九十三年四月二十二日假釋出獄
    付保護管束，迄九十三年六月二日假釋期滿，未經撤銷其假
    釋，而視為業已執行完畢。又其前因施用毒品案件，經依本
    院八十九年度毒聲字第四六九七號裁定移送觀察、勒戒後，
    認有繼續施用毒品之傾向，經檢察官聲請，由本院以八十九
    年度毒聲字第五０九五號裁定移送戒治處所施予強制戒治一
    年，自八十九年十一月二十四日起送臺灣雲林戒治所施以強
    制戒治滿三月後，其成效經評定合格，無繼續戒治必要，復
    經本院以九十年度毒聲字第一一七四號裁定停止戒治，所餘
    戒治期間付保護管束，迄九十年十月三十日保護管束期滿，
    未經撤銷其停止戒治，而視為業已執行期滿，由臺灣彰化地
    方法院檢察署檢察官於九十年十一月二十日以九十年度戒毒
    偵字第一六五九號為不起訴處分確定。詎其仍不知悔改，於
    強制戒治執行完畢釋放後五年內，復基於施用第一級毒品海
    洛因之概括犯意，自九十四年九月間某日起至九十四年十二
    月二十七日上午七時許止，在其位於彰化縣員林鎮○○里○
    ○路○段四０巷三號住所及其友人位於彰化縣員林鎮○○路
    之住所等處，以將第一級毒品海洛因摻水置放於注射針筒中
    ，注射於手臂之方式，連續施用第一級毒品海洛因多次，平
    均約三天施用一次。嗣於九十四年十二月二十七日下午二時
    十五分許，在彰化縣員林鎮○○路四段三七弄二九二號前為
    警查獲，並扣得第一級毒品海洛因一包（毛重約一點八公克
    ）及其所有，已供其施用毒品所用之注射針筒三支、挑棒一
    枝及塑膠袋十三個。
二、案經彰化縣警察局員林分局報請臺灣彰化地方法院檢察署檢
    察官偵查起訴，本院認有刑事訴訟法第二百七十三條之一第
    一項之情形，而改依簡式審判程序審理。
    理  由
一、按除被告所犯為死刑、無期徒刑、最輕本刑為三年以上有期
    徒刑之罪或高等法院管轄第一審案件者外，於刑事訴訟法第
    二百七十三條第一項程序進行中，被告先就被訴事實為有罪
    之陳述時，審判長得告知被告簡式審判程序之旨，並聽取當
    事人、代理人、辯護人及輔佐人之意見後，裁定進行簡式審
    判程序；除簡式審判程序及簡易程序案件外，第一審應行合
    議審判，刑事訴訟法第二百七十三條之一第一項、第二百八
    十四條之一分別定有明文。本件被告甲○○所犯係死刑、無
    期徒刑、最輕本刑為三年以上有期徒刑或高等法院管轄第一
    審案件以外之罪，並於本院行準備程序時就被訴事實為有罪
    之陳述，本院合議庭依前揭規定，經評議結果，裁定改由受
    命法官獨任行簡式審判程序，先予敘明。
二、上揭事實，業據被告甲○○迭於警、偵訊中及本院行準備程
    序與審理時均坦承不諱，且於九十四年十二月二十七日為警
    查獲時所採取之尿液，經送鑑驗結果，確呈嗎啡陽性反應，
    此有彰化縣警察局員林分局委託檢驗尿液代號與真實姓名對
    照單、彰化縣衛生局九十五年一月九日煙檢字第九五００八
    一號煙毒尿液檢驗成績書各一紙附卷可稽；而扣案之白色粉
    末一包（毛重約一點八公克），確係海洛因命成分，此除據
    被告供陳在卷外，並有彰化縣警察局員林分局查獲涉嫌毒品
    危害防制條例毒品初驗報告單、彰化縣警察局員林分局扣押
    物品目錄表及查獲照片各一紙在卷可按，此外，復有扣案之
    注射針筒三支、挑棒一枝及塑膠袋十三個可資佐證。再參以
    施用第一級毒品海洛因具有成癮性，被告前又已有施用毒品
    之犯行，有其前案紀錄可憑，且經觀察勒戒、強制戒治後，
    仍再次施用毒品，被告顯有難以戒斷，且已成癮之情事，故
    雖被告於九十四年十二月二十七日為警查獲前三日以外之施
    用毒品犯行未經採尿鑑驗，然依前開說明，亦應認被告之自
    白確與事實相符，洵堪採信。另查，被告曾前因施用毒品案
    件，經依本院八十九年度毒聲字第四六九七號裁定移送觀察
    、勒戒後，認有繼續施用毒品之傾向，經檢察官聲請，由本
    院以八十九年度毒聲字第五０九五號裁定移送戒治處所施予
    強制戒治一年，自八十九年十一月二十四日起送臺灣雲林戒
    治所施以強制戒治滿三月後，其成效經評定合格，無繼續戒
    治必要，復經本院以九十年度毒聲字第一一七四號裁定停止
    戒治，所餘戒治期間付保護管束，迄九十年十月三十日保護
    管束期滿，未經撤銷其停止戒治，而視為業已執行期滿，由
    臺灣彰化地方法院檢察署檢察官於九十年十一月二十日以九
    十年度戒毒偵字第一六五九號為不起訴處分確定等情，有該
    不起訴處分書、臺灣高等法院被告全國前案紀錄表及臺灣彰
    化地方法院檢察署刑案資料查註紀錄表各一份在卷足憑，被
    告顯係於受強制戒治執行完畢釋放後，五年內再犯毒品危害
    防制條例第十條第一項之罪，依同條例第二十三條第二項規
    定，應依法論科。綜上所述，本件犯罪事證明確，被告前開
    犯行洵堪認定。
三、核被告所為，係犯毒品危害防制條例第十條第一項之施用第
    一級毒品罪。被告為施用毒品持有第一級毒品，其持有之低
    度行為應為施用之高度行為所吸收，不另論罪。被告先後多
    次施用第一級毒品之犯行，時間緊接，所犯係構成要件相同
    之罪，顯係基於概括犯意反覆為之，為連續犯，應依刑法第
    五十六條規定，以一罪論，並加重其刑。再查被告曾因竊盜
    案件，經本院判處有期徒刑五月確定（第一案）；又因違反
    肅清煙毒條例案件，經本院以八十六年訴字第一０六七號判
    決判處有期徒刑三年三月確定（第二案）；另因違反麻醉藥
    品管理條例案件，經本院以八十六年度員簡字第二九八號判
    決判處有期徒刑五月確定（第三案），嗣第二、三案經本院
    裁定應執行有期徒刑三年五月確定，並與前開第一案接續執
    行，於八十八年十月十五日假釋出獄付保護管束，詎其於保
    護管束期間，又因搶奪案件，經本院以九十年度訴字第三五
    四號判決判處有期徒刑一年六月確定，其前開假釋亦因而撤
    銷，令入監所執行殘刑，並與前開搶奪案件接續執行，於九
    十三年四月二十二日假釋出獄付保護管束，迄九十三年六月
    二日假釋期滿，未經撤銷其假釋，而視為業已執行完畢等情
    ，有臺灣彰化地方法院檢察署刑案資料查註紀錄表及臺灣高
    等法院被告全國前案紀錄表各一份附卷可稽，被告於受有期
    徒刑之執行完畢後，五年內再犯有期徒刑以上之罪，為累犯
    ，應依刑法第四十七條規定，加重其刑，並依法遞加重之。
    爰審酌被告前曾有施用毒品罪行，經送觀察勒戒、強制戒治
    執行完畢釋放後，猶不知悔改，再施用毒品不輟，不僅戕害
    自身健康，更辜負國家將之視為病人，並施以長時間之戒治
    處遇之苦心，惟其對他人權益之侵害仍屬有限，於警、偵訊
    中及本院行準備程序與審理時均已坦承犯行，暨其犯罪動機
    、目的、手段、施用之次數、期間及其智識程度、生活狀況
    等一切情狀，量處如主文所示之刑。扣案之海洛因一包（毛
    重約一點八公克），係屬第一級毒品，應依毒品危害防制條
    例第十八條第一項前段規定，沒收銷燬之。另扣案之注射針
    筒三支、挑棒一枝及塑膠袋十三個，均係被告所有，且供其
    施用毒品犯罪所用之物，業據其陳明在卷，爰依刑法第三十
    八條第一項第二款規定，併予宣告沒收。
據上論斷，應依刑事訴訟法第二百七十三條之一第一項、第二百
九十九條第一項前段，毒品危害防制條例第十條第一項、第二十
三條第二項、第十八條第一項前段，刑法第十一條、第五十六條
、第四十七條、第三十八條第一項第二款，判決如主文。
本案經檢察官田德煙到庭執行職務。
中    華    民    國    95    年    4     月    17    日
                  刑事第一庭          法  官  簡璽容
以上正本證明與原本無異。
如不服本判決，應於判決送達後十日內向本院提出上訴狀 (須附
繕本 )。
中    華    民    國    95    年    4     月    20    日
                                      書記官  王惠嬌
毒品危害防制條例第10條
施用第一級毒品者，處6 月以上5 年以下有期徒刑。
施用第二級毒品者，處3 年以下有期徒刑。


司法院資訊處製作；財團法人民間司法改革基金會備份。
